【裁判字號】    99,訴,726
【裁判日期】    990629
【裁判案由】    槍砲彈藥刀械管制
【裁判全文】
臺灣板橋地方法院刑事判決               99年度訴字第726號
公  訴  人  臺灣板橋地方法院檢察署檢察官
被      告  甲○○
選任辯護人  鄭曄祺律師
上列被告因槍砲彈藥刀械管制條例案件，經檢察官提起公訴（98
年度偵字第30186號），本院判決如下：
    主  文
甲○○未經許可，持有可發射子彈具有殺傷力之改造手槍，累犯
，處有期徒刑參年壹月，併科罰金新臺幣參萬元，罰金如易服勞
役，以新臺幣壹仟元折算壹日，扣案如附表編號一所示之物沒收
。
    事  實
一、甲○○前因施用毒品案件，經本院以93年度簡字第1809號判
    決判處有期徒刑5 月確定，於民國93年8 月6 日易科罰金執
    行完畢，詎仍不知悔改，其明知可發射子彈具有殺傷力之改
    造手槍、具有殺傷力之子彈，均為槍砲彈藥刀械管制條例所
    列管之槍砲、彈藥，非經中央主管機關許可，不得非法持有
    ，竟基於非法持有具有殺傷力之改造手槍、子彈之犯意，於
    98年6 、7 月間之某日，自真實姓名年籍不詳之某人處，受
    讓如附表所示可發射子彈，具有殺傷力之仿BERETTA 廠M9型
    半自動手槍製造之改造手槍1 枝（含彈匣1 個，槍枝管制編
    號：0000000000號），及具有殺傷力之口徑12GAUGE 制式霰
    彈1 顆（已試射用罄），進而未經許可非法持有之。嗣為警
    先後於98年10月29日18時4 分許及19時40分許，持搜索票分
    別在甲○○所駕停放於臺北縣三峽鎮○○路222 巷254 弄51
    號之2 旁，車號2727-MQ 號之自小客車中扣得前開槍枝，與
    在其位於臺北縣樹林市○○路27號4 樓住處內扣得上述霰彈
    ，始循線查悉上情。
二、案經臺北縣政府警察局移送臺灣板橋地方法院檢察署檢察官
    偵查起訴。
    理  由
壹、程序事項：
一、卷附之內政部警政署刑事警察局所出具之98年11月17日刑鑑
    字第0980152955號鑑驗書，係該局執行槍枝、子彈鑑定公務
    所出具之書面鑑定報告，依據刑事訴訟法第159 條之立法理
    由及同法第206 條之規定，自得為證據，況檢察官、被告甲
    ○○及其辯護人於本院行準備程序及審判程序時，就此部分
    證據之證據能力均表示沒有意見，截至本件言詞辯論終結時
    止，復均未聲明異議，核以該鑑驗書與檢察官主張之事實有
    關聯性，是可認該鑑驗書具有證據能力。
二、本案認定犯罪事實所引用之臺北縣政府警察局槍枝初步檢視
    報告表、搜索扣押筆錄、扣押物品目錄表，並無證據證明係
    公務員違背法定程序所取得，被告及其辯護人於本院準備程
    序及審判程序終結前就此部分書證之證據能力均表示無意見
    ，且此部分書證，亦無刑事訴訟法第159 條之4 之顯有不可
    信之情況與不得作為證據之情形，則依刑事訴訟法第159 條
    之5 之規定，均應認有證據能力；至扣案之槍彈與相關照片
    ，查既亦不存違法取得之情事，且核非為供述證據，自無傳
    聞法則適用，可證同具證據能力。
貳、實體事項：
一、上開犯罪事實，業據被告迭於警詢、偵查及本院準備與審理
    程序中自白不諱，並有臺北縣政府警察局槍枝初步檢視報告
    表、前揭槍彈照片及採證照片在卷可參，復有扣案被告持有
    如附表所示之改造手槍1 枝、口徑12GAUGE 制式霰彈1 顆（
    已試射用罄）可資佐證，而扣案之上開槍彈等物，經送請內
    政部警政署刑事警察局鑑驗結果，認如附表編號一所示之手
    槍1 枝（含彈匣1 個，槍枝管制編號：0000000000號），係
    改造手槍，由仿BERETTA 廠M9型半自動手槍製造之槍枝，換
    裝土造金屬槍管而成，擊發功能正常，可供擊發適用子彈使
    用，認具殺傷力；認如附表編號二所示之送鑑子彈1 顆，係
    口徑12GAUGE 制式霰彈，經試射，可擊發，認具殺傷力乙節
    ，有內政部警政署刑事警察局出具之98年11月17日刑鑑字第
    0980152955號鑑驗書乙份在卷可憑，是扣案之被告持有槍彈
    均為槍砲彈藥刀械管制條例所規定之槍砲、彈藥此情，要屬
    無疑。綜上所述，足認被告出於任意性之自白核與事實相符
    ，應可採為論罪科刑之依據。至被告及其辯護人雖表示該等
    槍彈係陳偉文所交付，用以暫抵積欠被告債務之物，惟經本
    院依其聲請送驗，確認扣案槍彈之上已無可供比對鑑驗之留
    存指紋，證人陳偉文於警詢、偵查中，又一再表示與本案槍
    彈無關，則於此既無其他證據得徵被告與其辯護人之所辯為
    真，自無援引槍砲彈藥刀械管制條例第18條第4 項前段規定
    ，以為被告減免徒刑之寬典餘地。綜上所述，本案事證已臻
    明確，被告犯行洵堪認定，應予依法論科。
二、核被告所為，係犯槍砲彈藥刀械管制條例第8 條第4 項之未
    經許可持有可發射子彈具有殺傷力之改造手槍罪、同條例第
    12條第4 項之未經許可持有子彈罪。被告同時持有上開改造
    手槍、子彈，屬一行為觸犯數罪名，為想像競合犯，應依刑
    法第55條之規定，從一重之槍砲彈藥刀械管制條例第8 條第
    4 項之未經許可持有可發射子彈具有殺傷力之改造手槍罪論
    斷。又被告前有如事實欄所載因犯他案經法院判處罪刑並已
    執行完畢之情形，此觀諸卷附臺灣高等法院被告前案紀錄表
    即可明瞭，其於5 年以內故意再犯本案最重本刑為有期徒刑
    以上之罪，為累犯，應依刑法第47條第1 項規定，加重其刑
    。爰審酌被告未經許可持有可發射子彈具有殺傷力之槍彈，
    對社會治安所生危害非輕，惟念其犯後坦承犯行，態度尚稱
    良好，及其並未以之著手從事不法用途等一切情狀，量處如
    主文所示之刑，並依刑法第42條第3 項之規定，就併科罰金
    部分諭知易服勞役之折算標準，以資懲儆。至扣案如附表編
    號一所示之改造手槍1 枝，為可發射子彈具有殺傷力之改造
    手槍，有上揭鑑驗書存卷可參，係屬違禁物，不問屬於犯罪
    行為人即被告與否，應依刑法第38條第1 項第1 款規定，併
    予宣告沒收。另附表編號二之扣案霰彈1 顆，業經內政部警
    政署刑事警察局鑑驗試射用罄，已失其違禁物之性質，此有
    上揭鑑驗書之記載可為憑據，該物品現既僅餘彈殼，爰不另
    為沒收之諭知，附此敘明。
據上論斷，應依刑事訴訟法第299 條第1 項前段，槍砲彈藥刀械
管制條例第8 條第4 項、第12條第4 項，刑法第11條前段、第55
條、第47條第1 項、第42條第3 項、第38條第1 項第1 款，判決
如主文。
本案經檢察官蘇振文到庭執行職務。
中    華    民    國    99    年    6     月    29    日
                  刑事第六庭    審判長法  官  胡堅勤

                                      法  官  林家賢
                                      法  官  盧軍傑
上列正本證明與原本無異。
如不服本判決，應於判決送達後10日內敘明上訴理由，向本院提
出上訴狀 (應附繕本) ，上訴於臺灣高等法院。其未敘述上訴理
由者，應於上訴期間屆滿後20日內向本院補提理由書「切勿逕送
上級法院」。
                                      書記官  周玉茹
中    華    民    國    99    年    6     月    29    日
┌────────────────────────────┐
│附表：                                 99年度訴字第726號│
├──┬─────────────────────────┤
│編號│   扣  案  物  品  名  稱  及  數  量             │
├──┼─────────────────────────┤
│ 一 │可發射子彈具有殺傷力之仿BERETTA 廠M9型半自動手槍製│
│    │造之改造手槍壹枝（含彈匣壹個，槍枝管制編號：110203│
│    │5298號）                                          │
├──┼─────────────────────────┤
│ 二 │具有殺傷力之口徑12GAUGE 制式霰彈壹顆（已試射用罄）│
└──┴─────────────────────────┘
附錄本判決論罪科刑法條：
槍砲彈藥刀械管制條例第8條第4項：
未經許可，持有、寄藏或意圖販賣而陳列第一項所列槍枝者，處
3年以上10年以下有期徒刑，併科新臺幣7百萬元以下罰金。
槍砲彈藥刀械管制條例第12條第4項：
未經許可，持有、寄藏或意圖販賣而陳列子彈者，處5 年以下有
期徒刑，併科新臺幣3百萬元以下罰金。

司法院資訊處製作；財團法人民間司法改革基金會備份。
